【裁判字號】    85,台上,5182
【裁判日期】    851107
【裁判案由】    違反麻醉藥品管理條例
【裁判全文】
最高法院刑事判決                              八十五年度台上字第五一八二號
    上  訴  人  甲○○
    選任辯護人  徐揆智律師
右上訴人因違反麻醉藥品管理條例案件，不服台灣高等法院中華民國八十四年十二月
二十七日第二審判決（八十四年度上訴字第三七四八號，起訴案號：台灣新竹地方法
院檢察署八十三年度偵字第一○一一六號），提起上訴，本院判決如左：
    主  文
上訴駁回。
    理  由
一非法販賣化學合成麻醉藥品部分：
本件原判決認定上訴人甲○○曾因違反麻醉藥品管理條例案件，經台灣新竹地方法院
判處有期徒刑四月確定，並於民國八十三年十二月十二日易科罰金執行完畢。其於前
案執行完畢前，基於非法販賣化學合成麻醉藥品安非他命之概括犯意，於八十三年二
月一日上午七時許及同日中午十二時許，連續二次在新竹縣竹東鎮○○路一四一號其
住處，以每包新台幣（下同）一千元之價格，出售安非他命各一包予吳聲孟，八十三
年十一月二日凌晨一時許，又以一千元之價格出售安非他命一小包予吳聲孟，經警當
場查獲，並扣得安非他命七包（驗餘含包裝重三‧三○八公克）。又於前案執行完畢
後之八十四年三月二十日及同年五月五日，在其前揭住處先後二次販賣安非他命予黃
光立，每次一包，每包一千元，經警於八十四年五月八日查獲，並在其住處搜獲安非
他命七包（驗餘含包裝重三‧二一八公克）等情。係以上訴人雖否認販賣安非他命，
惟查以上事實，業據吳聲孟、黃光立於警訊時指證明確，黃光立於檢察官偵查中仍指
陳向上訴人購買安非他命無訛，上訴人於八十三年十一月二日凌晨販賣安非他命予吳
聲孟，經警跟監查獲，業據查獲之警員鍾有海證述在卷，該證人並稱：吳聲孟警訊筆
錄，係出於其任意供述，並無刑求情事。吳聲孟亦坦承吸用安非他命無訛，並有先後
二次在上訴人住處搜獲之白色結晶物各七包扣案可證，該白色結晶物經送行政院衛生
署藥物食品檢驗局鑑定結果，均檢出甲基安非他命成分，有該局八十四年三月二十一
日、同年十一月十日藥檢壹字第八四○二五○九號、八四一七二三七號函附檢驗成績
書在卷可按，足認吳聲孟、黃光立所為供述與事實相符，為其所憑之證據及認定之理
由，而以上訴人所辯並未販賣云云為不足採，吳聲孟、黃光立嗣後翻異前供，顯係迴
護上訴人之詞，同不足取，證人段雲所稱吳聲孟是被人追殺才前往上訴人住處暨吳聲
孟於八十三（原判決誤為二）年二月一日為警查獲其吸用安非他命，其在警訊中供稱
安非他命係購自黃金孟，並未指述係向上訴人購買，均不足為上訴人有利之認定，分
別於理由內予以指駁及說明。核上訴人所為，係犯麻醉藥品管理條例第十三條之一第
二項第一款之非法販賣化學合成麻醉藥品罪，其非法持有之低度行為，為販賣之高度
行為所吸收，不另論罪，先後多次販賣，時間緊接，犯罪構成要件相同，顯係基於概
括犯意反覆為之，應依連續犯論以一罪，並加重其刑，販賣予黃光立部分雖未經起訴
，但與起訴部分有連續犯關係，為裁判上一罪，爰一併審理。上訴人曾受有期徒刑之
執行完畢，有台灣新竹地方法院檢察署刑案資料查註紀錄表在卷可按，五年以內再犯
本罪，應依累犯規定加重其刑。爰將第一審此部分不當之判決撤銷，適用上述法條及
刑法第十一條前段、第五十六條、第四十七條，審酌一切犯罪情狀，處以有期徒刑五
年四月，扣案之安非他命各七包（驗餘含包裝分別為三‧三○八公克、三‧二一八公
克）係違禁物，依刑法第三十八條第一項第一款沒收，經核於法尚無違誤。查吳聲孟
於警訊時之自白係出於其自由意志，且與事實相符，段雲之證述，不足為上訴人有利
之認定，黃光立於警訊及檢察官偵查時之供述，亦與事實相符，彼二人嗣後翻異前供
，不足採信，原判決已加以說明，又警方在上訴人住處分二次查獲之安非他命各七包
，驗餘含包裝分別為三‧三○八公克、三‧二一八公克，有行政院衛生署藥物食品檢
驗局前函記載可按，原審法院總務科贓物庫八十四年十二月二十三日復片雖將其中七
包記載為一包，重量記載為三‧九公克，但不影響原判決事實之認定，亦不能執此而
指為與卷存資料不符，上訴意旨，徒憑己意，認吳聲孟、黃光立之供述先後不符，而
對原審採證認事職權之適法行使任加指摘，並漫指原判決理由不備，所載理由矛盾，
均難認為有理由。
二非法吸用化學合成麻醉藥品部分：
按上訴，得對於判決之一部為之，未聲明為一部者，視為全部上訴。刑事訴訟法第三
百四十八條第一項定有明文。本件上訴人對原判決不服，提起上訴，未聲明為一部上
訴，依前開規定，應視為全部上訴，合予明。次查刑事訴訟法第三百七十六條所列
各罪之案件，經第二審判決者，不得上訴於第三審法院，該條規定甚明。本件非法吸
用化學合成麻醉藥品部分，原審係依麻醉藥品管理條例第十三條之一第二項第四款論
處罪刑，查該罪最重本刑為三年以下有期徒刑，核屬刑事訴訟法第三百七十六條第一
款之案件，既經第二審判決，依前開說明，自不得上訴於第三審法院，此部分上訴，
顯為法所不許，併應駁回。
據上論結，應依刑事訴訟法第三百九十六條第一項、第三百九十五條前段，判決如主
文。
中      華      民      國    八十五    年     十一     月      七      日
                              最高法院刑事第一庭
                                  審判長法官  黃  雅  卿
                                        法官  楊  文  翰
                                        法官  陳  正  庸
                                        法官  林  永  茂
                                        法官  洪  文  章
      右正本證明與原本無異
                                              書  記  官
中      華      民      國    八十五    年     十一     月     十一     日


司法院資訊處製作；財團法人民間司法改革基金會備份。
